Inventaris van het archief van het Rijksmuseum voor Geologie en Mineralogie te Leiden, 1877-1951
Nationaal Archief, Den Haag
Rijksmuseum voor Geologie en Mineralogie te Leiden
Rijksmuseum Geologie en Mineralogie
1877-1951
3473
6.10 meter; 167 inventarisnummers.
Normale geschreven, getypte en gedrukte documenten, geen bijzondere handschriften.
Nationaal Archief, Den Haag
Het archief bevat ingekomen en minuten van uitgaande stukken van het Rijksmuseum voor Geologie en Mineralogie betreffende verantwoording van subsidies, de conservatoren en agenda's van in- en uitgaande stukken, verder bevat het archief correspondentie met o.a. het Petrologisch laboratorium en de faculteit der wis- en natuurkunde.
Archiefvorming
Geschiedenis van het archiefbeheer
De verwerving van het archief
Het archief is door schenking verworven.
3.12
Aanwijzingen voor de gebruiker
Openbaarheidsbeperkingen
Volledig openbaar.
Materiële beperkingen
Aanvraaginstructie
Openbare archiefstukken kunnen online worden aangevraagd en gereserveerd. U kunt dit ook via de terminals in de studiezaal van het Nationaal Archief doen. Om te kunnen reserveren dient u de volgende stappen te volgen:
Creëer een account of log in.
Selecteer in de archiefinventaris een archiefstuk.
Klik op ‘Reserveer’ en kies een tijdstip van inzage.
Verwant materiaal
Beschikbaarheid van kopieën
Beschrijving van de series en archiefbestanddelen
- Periode 1877-1924., A.
  - Stukken ingekomen bij het RM voor geologie en mineralogie., 1878-1924; 1-45; 45 omslagen
    - 1878-1880, 1
    - 1881, 2
    - 1882, 3
    - 1883, 4
    - 1884, 5
    - 1885, 6
    - 1886, 7
    - 1887, 8
    - 1888, 9
    - 1889, 10
    - 1890, 11
    - 1891, 12
    - 1892, 13
    - 1893, 14
    - 1894, 15
    - 1895, 16
    - 1896, 17
    - 1897, 18
    - 1898, 19
    - 1899, 20
    - 1900, 21
    - 1901, 22
    - 1902, 23
    - 1903, 24
    - 1904, 25
    - 1905, 26
    - 1906, 27
    - 1907, 28
    - 1908, 29
    - 1909, 30
    - 1910, 31
    - 1911, 32
    - 1912, 33
    - 1913, 34
    - 1914-1915, 35
    - 1916, 36
    - 1917, 37
    - 1918, 38
    - 1919, 39
    - 1920, 40
    - 1920, 41
    - 1921, 42
    - 1922, 43
    - 1923, 44
    - 1924, 45
  - Minuten van stukken uitgaande van het RM voor geologie en mineralogie., 1877-1924; 46-90; 45 omslagen
    - 1877-1880, 46
    - 1881, 47
    - 1882, 48
    - 1883, 49
    - 1884, 50
    - 1885, 51
    - 1886, 52
    - 1887, 53
    - 1888, 54
    - 1889, 55
    - 1890, 56
    - 1891, 57
    - 1892, 58
    - 1893, 59
    - 1894, 60
    - 1895, 61
    - 1896, 62
    - 1897, 63
    - 1898, 64
    - 1899, 65
    - 1900, 66
    - 1901, 67
    - 1902, 68
    - 1903, 69
    - 1904, 70
    - 1905, 71
    - 1906, 72
    - 1907, 73
    - 1908, 74
    - 1909, 75
    - 1910, 76
    - 1911, 77
    - 1912, 78
    - 1913, 79
    - 1914, 80
    - 1915, 81
    - 1916, 82
    - 1917, 83
    - 1918, 84
    - 1919, 85
    - 1920, 86
    - 1921, 87
    - 1922, 88
    - 1923, 89
    - 1924, 90
  - Agenda's van ingekomen stukken., 1878-1924; 91; 1 omslag
  - Agenda's van uitgaande stukken., 1877-1924; 92; 1 omslag
    : De agenda over 1892 ontbreekt
  - Declaraties van het RM voor geologie en mineralogie., 1881-1924; 93-94; 2 omslagen
    : De declaratie over 1908 ontbreekt
    - 1881-1900, 93
    - 1901-1924, 94
- Periode 1925-1928., B.
  - 'B-dossiers', ingekomen stukken en minuten van uitgaande stukken aangaande bestellingen, prijsopgaven, inlichtingen, berichten van verzending, ontvangen klachten e.a., met agenda's., 1925-1928; 95-97; 4 omslagen
    - 1925-1926, 95; 2 omslagen
    - 1927, 96; 1 omslag
    - 1928, 97; 1 omslag
  - 'C-dossiers', ingekomen stukken en minuten van uitgaande stukken van de curatoren, met agenda's., 1925-1928; 98-100; 4 omslagen
    - 1925-1926, 98; 2 omslagen
    - 1927, 99; 1 omslag
    - 1928, 100; 1 omslag
  - 'D-dossiers', ingekomen stukken en minuten van uitgaande stukken aangaande diverse zaken, met agenda's., 1925-1928; 101-103; 4 omslagen
    - 1925-1926, 101; 2 omslagen
    - 1927, 102; 1 omslag
    - 1928, 103; 1 omslag
  - 'G-dossiers', ingekomen stukken en minuten van uitgaande stukken aangaande geologische mededelingen. met agenda's., 1925-1928; 104-106; 4 omslagen
    - 1925-1926, 104; 2 omslagen
    - 1927, 105; 1 omslag
    - 1928, 106; 1 omslag
  - 'V-dossiers', ingekomen en minuten van uitgaande stukken aangaande de verantwoording van de subsidie, met agenda's., 1925-1928; 107-109; 4 omslagen
    - 1925-1926, 107; 2 omslagen
    - 1927, 108; 1 omslag
    - 1928, 109; 1 omslag
  - Stukken aangaande de voorjaarsexcursie naar Normandie., 1928; 110; 1 omslag
- Periode 1929-1947., C.
  - Stukken ingekomen en minuten van stukken uitgaande van het RM voor geologie en mineralogie., 1929-1947; 111-161; 51 omslagen
    : Met 'agendakaarten'.
    - 1929, letter A-D, 111
    - 1929, letter E-G, 112
    - 1929, letter I-V, 113
    - 1930, letter A-D, 114
    - 1930, letter E-G, 115
    - 1930, letter I-V, 116
    - 1931, letter A-D, 117
    - 1931, letter E-G, 118
    - 1931, letter I-V, 119
    - 1932, letter A-D, 120
    - 1932, letter E-G, 121
    - 1932, letter I-V, 122
    - 1933, letter A-D, 123
    - 1933, letter E-G, 124
    - 1933, letter I-V, 125
    - 1934, letter A-D, 126
    - 1934, letter E-G, 127
    - 1934, letter I-V, 128
    - 1935, letter A-D, 129
    - 1935, letter E-G, 130
    - 1935, letter I-V, 131
    - 1936, letter A-D, 132
    - 1936, letter E-G, 133
    - 1936, letter I-V, 134
    - 1937, letter A-D, 135
    - 1937, letter E-G, 136
    - 1937, letter I-V, 137
    - 1938, letter A-D + diversen, 138
    - 1938, letter E-G, 139
    - 1938, letter I-V, 140
    - 1939, letter A-D, 141
    - 1939, letter E-G, 142
    - 1939, letter I-V, 143
    - 1940, letter A-D, 144
    - 1940, letter E-G, 145
    - 1940, letter I-V, 146
    - 1941, letter A-D, 147
    - 1941, letter E-G, 148
    - 1941, letter I-V, 149
    - 1942-1943, letter A-D, 150
    - 1942-1943, letter E-G, 151
    - 1942-1943, letter I-V, 152
    - 1944-1945, letter A-D, 153
    - 1944-1945, letter E-G, 154
    - 1944-1945, letter I-V, 155
    - 1946, letter A-D, 156
    - 1946, letter E-G, 157
    - 1946, letter I-V, 158
    - 1947, letter A-D, 159
    - 1947, letter E-G, 160
    - 1947, letter I-V, 161
- Periode 1948-1951., D.
  : Dossier B: Bestellingen
  Dossier C: Correspondentie met Curatoren
  Dossier F: Correspondentie met faculteit der wis- en natuurkunde
  Dossier I: Inlichtingen
  Dossier G: Leidse Geologische Mededelingen, verkoop en ruil
  Dossier P: Correspondentie over Personeel
  Dossier Pe: Petrologisch laboratorium, correspondentie
  - Dossiers B-Pe, correspondentie, etc., 1948-1951; 162-166; 5 pakken
    - 1948, 162
    - 1949, 163
    - 1950, 164
    - 1951-I, 165
    - 1951-II, 166
  - Rijksmuseum voor geologie en mineralogie jaarverslagen, 1879-1951; 167; 1 pak